【裁判字號】    89,簡上,23
【裁判日期】    890517
【裁判案由】    違反毒品危害防制條例
【裁判全文】
臺灣屏東地方法院刑事判決                  八十九年度簡上字第二三號
    上  訴  人
    即  被  告  甲○○
右上訴人因違反毒品危害防制條例案件，不服本院潮州簡易庭八十八年度潮簡字第五
０二號中華民國八十九年一月五日刑事簡易判決（八十八年度毒偵字第五一七號）提
起上訴，本院判決如左：
    主  文
上訴駁回。
    事  實
一、甲○○前因施用毒品案件，經送觀察勒戒後，認無繼續施用毒品傾向，經台灣屏
    東地方法院檢察署檢察官於八十八年八月二十一日，以八十八年度毒偵字第十五
    號處分不起訴確定，又基於概括犯意，自八十八年十月二十五日起，至八十八年
    十一月一日十三時許止，在屏東縣內埔鄉○○村○○路六一二號住處及屏東機場
    附近某廟宇，連續多次非法施用第二級毒品安非他命，於八十八年十一月一日十
    九時許，在屏東市米堤汽車旅館五０三號房內，為警查獲，並扣得安非他命０．
    六公克、留有安非他命殘渣之夾鏈袋九個、留有安非他命殘渣之玻璃管一支等物
 。
    經依本院八十八年度毒聲字第二三八０號裁定送觀察勒戒後，有繼續施用毒品傾
    向。
二、案經屏東縣警察局屏東分局移送台灣屏東地方法院檢察署檢察官偵查聲請簡易判
    決。
    理  由
一、右開事實，已據上訴人即被告甲○○供認不諱，並有安非他命０．六公克、留有
    安非他命殘渣之夾鏈袋九個、留有安非他命殘渣之玻璃球管一支等物扣案可證。
    被告前因施用毒品案件，經送觀察勒戒後，認無繼續施用毒品傾向，經台灣屏東
    地方法院檢察署檢察官於八十八年八月二十一日，以八十八年度毒偵字第十五號
    處分不起訴確定，有不起訴處分書可稽。又被告因右開施用毒品罪，經送觀察勒
    戒後，有繼續施用毒品傾向，有台灣屏東看守所八十八年十一月十五日屏所金衛
    字第二七七五號函送之證明書可稽。被告犯行足以認定。
二、核被告所為，係犯施用第二級毒品罪。被告持有安非他命行為，為施用行為所吸
    收，不另論罪。被告多次施用犯行，時間緊接，罪名同一，顯係基於概括犯意反
    覆為之，應以連續犯規定以一罪論。原審因適用毒品危害防制條例第十條第二項
    、第十八條第一項前段、刑法第十一條、第五十六條、第四十一條、罰金罰鍰提
    高標準條例第二條規定，酌處有期徒刑四月，並諭知如易科罰金，以三百元折算
    一日，扣案安非他命０．六公克、留有安非他命殘渣之夾鏈袋九個及留有安非他
    命殘渣之玻璃球管一支，併予宣告沒收燒燬之，認事用法均無不合，量刑亦屬允
    當。被告上訴意旨，要求減輕其刑，沒有理由，應予駁回。
據上論斷，應依刑事訴訟法第四百五十五條之一第三項、第三百六十八條判決如主文
。
本案經檢察官楊挺宏到庭執行職務。
中      華      民      國     八十九     年     五     月     十七     日
                                    臺灣屏東地方法院刑事第三庭
                                        審判長法  官  林  正  雄
                                              法  官  莊  鎮  遠
                                              法  官  柯  盛  益
右正本證明與原本無異。
不得上訴。
                                              書記官  陳  文  進
中      華      民      國    八十九    年      五      月    二十二    日
毒品危害防制條例第十條第二項：
    施用第二級毒品者，處三年以下有期徒刑。


司法院資訊處製作；財團法人民間司法改革基金會備份。
